臺灣臺中地方法院刑事判決　　　　　　　　　　九十四年度中交簡上字第二六號
　　上訴人　即
　　被　　　告　甲○○
右上訴人因公共危險案件，不服本院臺中簡易庭九十四年度中交簡字第三二六號中華
民國九十四年二月十四日第一審簡易判決（聲請案號：臺灣臺中地方法院檢察署九十
四年度速偵字第五七五號），提起上訴，本院判決如左：
    主  文
上訴駁回。
    事實及理由
一、本案經本院理結果，認第一審簡易判決認事用法及量刑均無不當，應予維持，並
    引用第一審判決書記載之事實、證據及理由（如附件）。
二、核上訴人即被告（以下稱被告）甲○○所為，係犯刑法第一百八十五條之三服用
    酒類，不能安全駕駛動力交通工具而駕駛罪。被告上訴意旨指摘原審認定事實及
    理由顯有違反法律，且矛盾互見，殊難令人甘服，且是發生事故地點離伊工作地
    點約十五分鐘車程，對方停等紅燈，伊從後面撞到他，對方要求賠償一萬五千元
    ，伊不肯，才報警。伊有賠對方修車費二千四百元，伊已經六十四歲，又有氣喘
    ，希望能判輕一點云云。然被告於本院審理時並未陳明究竟原審判決有何認定事
    實及理由違反法律、矛盾之處，已難認其指摘為有理，而刑法第一百八十五條之
    三之公共危險罪，以被告酒後已達不能安全駕駛動力交通工具之程度，仍然駕駛
    動力交通工具即已成立，其所辯稱關於車禍事故及賠償部分，與本件成罪要件並
    無影響。又酒醉駕車嚴重危害民眾用路安全，政府屢經宣導，被告猶貿然酒後駕
    車呼氣酒精濃度高達每公升零點七四毫克，與正常人比較肇事率高達十倍以上，
    益見被告漠視他人生命、身體、財產安全，值得非難，原審據以判處被告有期徒
    刑三月，並准予易科罰金，量刑堪屬妥適，縱使被告業已與被害人達成民事上和
    解，亦屬其本應履行之民事上義務。且按量刑輕重，係屬事實審法院得依職權自
    由裁量之事項，苟已斟酌刑法第五十七條各款所列情狀而未逾越法定刑度，不得
    遽指為違法（最高法院七十二年度臺上字第六六九六號、七十五年度臺上字第七
    ０三三號判例參照）。又在同一犯罪事實與情節，如別無其他加重或減輕之原因
    ，下級審量定之刑，亦無過重或失輕之不當情形，則上級審法院對下級審法院之
    職權行使，原則上應予尊重，亦有最高法院八十五年度臺上字第二四四六號裁判
    意旨可資參酌。是以被告前揭置辯均不足認為係本案刑之宣告減輕量刑之理由，
    是本件上訴即無理由，應予駁回。
據上論斷，應依刑事訴訟法第四百五十五條之一第一項、第三項、第三百七十三條、
第三百六十八條，判決如主文。
本案經檢察官乙○○到庭執行職務。
中      華      民      國    九十四    年      四      月    二十八    日
                              臺灣臺中地方法院交通法庭
                                  審判長法  官  許金樹
                                        法  官  王靜秋
                                        法  官  張清洲
右正本證明與原本無異。
本件不得上訴。
                                        書記官
中      華      民      國    九十四    年      四      月    二十八    日
附錄本案論罪科刑法條全文
刑法第一百八十五條之三
服用毒品、麻醉藥品、酒類或其他相類之物，不能安全駕駛動力交通工具而駕駛者，
處一年以下有期徒刑、拘役或三萬元以下罰金。
